臺灣高等法院臺中分院刑事裁定　
110年度聲字第2067號
聲  請  人  臺灣高等檢察署臺中檢察分署檢察官     
受  刑  人  黃進鎰




上列聲請人因受刑人數罪併罰有二裁判以上，聲請定其應執行之
刑（聲請案號：110年度執聲字第963 號），本院裁定如下：
    主  文
黃進鎰犯如附表所示各罪所處之刑，應執行有期徒刑捌年貳月。
  
    理  由
受刑人黃進鎰因違反毒品危害防制條例制條例數罪，經臺灣南投
地方法院及本院判處如附表所示之刑確定在案。因受刑人已請求
檢察官聲請定應執行刑，有110年8月2日臺灣南投地方檢察署刑
法第50條第1項但書案件是否請求定應執行刑調查表附卷足稽。
茲檢察官聲請定其應執行之刑，本院審核認聲請為正當，爰審酌
受刑人所犯附表編號1、2所示為轉讓禁藥罪、編號3所示為故買
贓物罪、編號4所示為行使偽造特種文書罪、編號5所示為意圖供
裁種之用而販賣大麻種子罪、編號6所示為持有第二級毒品罪、
編號7所示為持有第一級毒品罪、編號8所示為販賣第二級毒品罪
。所犯8罪中，其中6罪為毒品同質性犯罪；另就犯罪時間而言，
其中2罪於104年間、1罪於105年間、4罪於106年間、最後1罪即
販賣第二級毒品罪於108年間，另參酌刑罰邊際效應、受刑人復
歸社會可能性及曾經定過應執行刑比例等因素，就所宣告之刑定
其應執行之刑。應依刑事訴訟法第477條第1項、刑法第50條第2
項、第53條、第51條第5款，裁定如主文。
中　　華　　民　　國　　110 　年　　8 　　月　　20　　日
            刑事第八庭　  審判長法　官　林  清  鈞
                                法　官　郭  瑞  祥
                                法　官　簡  婉  倫
以上正本證明與原本無異。
如不服本裁定，應於裁定送達後5日內向本院提出抗告狀(須附繕
本)。
                                書記官  林　書　慶
中　　華　　民　　國　　110 　年　　8 　　月　　20　　日
附表：受刑人黃進鎰應執行刑案件一覽表
編號  1 2 罪名  轉讓禁藥罪 轉讓禁藥罪 宣告刑  有期徒刑3月 有期徒刑4月 犯罪日期  106年1月中旬某日 106年1月下旬某日 偵查（自訴）機關年度案號  南投地檢108年度偵緝字第122號 南投地檢108年度偵緝字第122號 最後事實審 法院 南投地院 南投地院  案號 108年度審訴字第383號 108年度審訴字第383號  判決日期 108年10月24日 108年10月24日 確定判決 法院 南投地院 南投地院  案號 108年度審訴字第383號 108年度審訴字第383號  判決確定日期 108年11月12日 108年11月12日 是否得為易科罰金、易服社會勞動之案件  不得易科 得易服社會勞動 不得易科 得易服社會勞動 備註  南投地檢108年度執字第2909號 （編號1至2應執行刑有期徒刑5月） 南投地檢108年度執字第2909號 （編號1至2應執行刑有期徒刑5月） 
附表：受刑人黃進鎰應執行刑案件一覽表
編號  3 4 罪名  故買贓物罪 行使偽造特種文書罪 宣告刑  有期徒刑5月 有期徒刑3月 犯罪日期  104年2月間某日 104年2月間某日購得本案小客車後2日到104年8月19日0時30分止 偵查（自訴）機關年度案號  南投地檢106年度偵緝字第81號 南投地檢106年度偵緝字第81號 最後事實審 法院 南投地院 南投地院  案號 108年度易緝字第20號 108年度易緝字第20號  判決日期 108年11月27日 108年11月27日 確定判決 法院 南投地院 南投地院  案號 108年度易緝字第20號 108年度易緝字第20號  判決確定 日期 108年12月24日 108年12月24日 是否得為易科罰金、易服社會勞動之案件  均是 均是 備註  南投地檢109年度執字第37號 （編號3至4應執行刑有期徒刑7月） 南投地檢109年度執字第37號 （編號3至4應執行刑有期徒刑7月） 
附表：受刑人黃進鎰應執行刑案件一覽表
編號  5 6 罪名  意圖供裁種之用而販賣大麻種子罪 持有第二級毒品罪 宣告刑  有期徒刑4月 有期徒刑3月 犯罪日期  105年4月間某日 106年2月24日 偵查（自訴）機關年度案號  南投地檢106年度偵字第5322、5323、5324號 南投地檢106年度偵字第5322、5323、5324號 最後事實審 法院 南投地院 南投地院  案號 108年度易緝字第19號 108年度易緝字第19號  判決日期 109年5月21日 109年5月21日 確定判決 法院 南投地院 南投地院  案號 108年度易緝字第19號 108年度易緝字第19號  判決確定 日期 109年6月24日 109年6月24日 是否得為易科罰金、易服社會勞動之案件  均是 均是 備註  南投地檢109年度執字第1452號 （編號5至7應執行刑有期徒刑10月） 南投地檢109年度執字第1452號 （編號5至7應執行刑有期徒刑10月） 
附表：受刑人黃進鎰應執行刑案件一覽表
編號  7 8 罪名  持有第一級毒品罪 販賣第二級毒品罪 宣告刑  有期徒刑5月 有期徒刑7年2月 犯罪日期  106年3月1日 108年6月24日 偵查（自訴）機關年度案號  南投地檢106年度偵字第5322、5323、5324號 南投地檢108年度偵字第4995號 最後事實審 法院 南投地院 中高分院  案號 108年度易緝字第19號 109年度上訴字第2069號  判決日期 109年5 月21日 109年11月18日 確定判決 法院 南投地院 最高法院  案號 108年度易緝字第19號 110年度台上字第3512號  判決確定 日期 109年6月24日 110年7月1日 是否得為易科罰金、易服社會勞動之案件  均是 均否 備註  南投地檢109年度執字第1452號 （編號5至7應執行刑有期徒刑10月） 南投地檢110年度執字第1284號